臺灣高等法院臺中分院刑事判決　　　　　　　　　九十三年度交上易字第八二五號
　　上　訴　人
　　被　　　告　乙○○
右上訴人因過失傷害案件，不服台灣台中地方法院九十三年度交易字第二三六號，中
華民國九十三年六月十日第一審判決（起訴案號：台灣台中地方法院檢察署九十二年
度核退偵字第二一號），提起上訴，本院判決如左：
    主      文
上訴駁回。
乙○○緩刑貳年。
    事實及理由
一、本案經本院審理結果，認第一審判決認事用法及量刑均無不當，應予維持，並引
    用第一審判決書記載之事實、證據及理由（如附件）。
二、上訴人即被告乙○○上訴意旨略以：案發當時上訴人所駕駛之自小客車與被害人
    所騎之機車，相隔有半公尺之距離，上訴人自小客車根本無法壓到被害人腳面，
    刑事警察局所作之鑑驗報告，亦說明無法「個化」，即不能確定被害人鞋子上所
    留之車輪印痕係上訴人之自小客車所留下，原審卻遽予認定為上訴人自小客車所
    留，而為上訴人有罪判決，其認事用法尚有違誤，應予廢棄改判云云。惟查，被
    告亦坦承案發時其曾駕駛車牌號碼Ｘ六─○三三三號自用小客車，行經告訴人所
    駕駛機車之旁，且本件偵查中檢察官將告訴人庭呈當日所穿之布鞋及被告汽車之
    右前輪胎拓印，送內政部警政署刑事警察局鑑定結果，認該布鞋左側斜面近鞋尖
    及中央部位之規則性印痕經拍攝後製作成一比一放大照片，與被告自小客車右前
    輪胎面紋路印痕製作之透明片重合比對結果，該兩規則性印痕與送鑑拓自被告自
    小客車右前輪胎面印痕紋痕型態類同，有該局九十三年三月三十日刑鑑字第○九
    三○○五八六二二號鑑驗通知書足稽（九十二年度核退偵字第二一號卷第三十一
    頁）。參酌本件係被害人丙○○被壓傷後，即自後追及被告所駕駛之自小客車，
    始指訴其左腳掌為被告所壓傷等情以觀，足徵被告駕駛之車牌號碼Ｘ六─○三三
    三號自用小客車右前輪應確實有壓及丙○○左鞋致傷及左腳掌，雖該鑑驗通知書
    另認為「因紋痕範圍小，且缺乏足以個化之紋痕特徵，歉難進一步加以個化‧‧
    ‧‧」等語，惟該鑑定書僅就送鑑之抽象內容為說明，並未考量前開被告及被害
    人之供述，自難資為被告有利之認定，被告辯稱尚無可採，其上訴無理由，應予
    駁回。
三、查被告未曾受有期徒刑以上刑之宣告，有台灣高等法院被告全國前案紀錄表可按
    且本案已與被害人丙○○達成民事和解，有和解書一份在卷足稽，經此偵審教訓
    ，應知警惕諒無再犯之虞，本院認所宣告之刑，以暫不執行為適當，併諭知緩刑
    二年，以勵自新。
四、據上論斷，應依刑事訴訟法第三百七十三條、第三百六十八條，刑法第七十四條
    第一款，判決如主文。
本案經檢察官甲○○到庭執行職務。
中      華      民      國　    九十三     年     九      月    三十　　日
                                臺灣高等法院臺中分院刑事第十庭
                                      審判長法  官  林  照  明
                                            法  官  王  　　銘
                                            法　官  林  清  鈞
右正本證明與原本無異。
不得上訴。
                                            書記官  劉  恒  宏
中      華      民      國　    九十三     年     十      月     五 　　日
                  Ｒ
